臺灣宜蘭地方法院刑事判決             100年度交訴字第13號
公  訴  人  臺灣宜蘭地方法院檢察署檢察官
被      告  林鎂茹
上列被告因公共危險案件，經檢察官提起公訴（100年度偵字第9
39號），本院判決如下：
    主  文
林鎂茹犯肇事致人傷害逃逸罪，處有期徒刑陸月，如易科罰金，
以新臺幣壹仟元折算壹日。
    犯 罪 事 實
一、林鎂茹於民國100年1月8日，騎乘車號VG7-902號機車，沿宜
    蘭縣蘇澳鎮○○路○段由西往東方向行進，同日上午6時58分
    許，行經中山路1段與華中街無號誌之交岔路口時，未注意
    前方之動態，適有陳明正騎乘之車號030-EXZ號機車，沿中
    山路1段，由東往西前進，而行經上開交岔路口，欲左轉進
    入華中街時，兩車發生擦撞，陳明正之機車向前滑行至路旁
    店家之騎樓下撞及柱子後，人車倒地，陳明正受有左側股骨
    轉子間骨折之傷害。林鎂茹明知肇事，仍未停車並留在現場
    為必要之救護，逕自騎乘機車離去。經警調閱監視畫面後，
    循線查知上情。
二、案經宜蘭縣政府警察局蘇澳分局報請台灣宜蘭地方法院檢察
    署檢察官偵查起訴。
    理  由
一、按被告以外之人於審判外之言詞或書面陳述，除法律有規定
    者外，不得作為證據。又被告以外之人於審判外之陳述，雖
    不符合同法第159條之1至第159條之4之規定，但經當事人於
    審判程序同意作為證據，法院審酌該言詞陳述或書面陳述作
    成之情況，認為適當者，亦得為證據，刑事訴訟法第159條
    第1項及第159條之5第1項定有明文。本院以下所採用被告林
    鎂茹以外之人於審判外之言詞陳述，當事人於本院準備程序
    及審判期日中均表示同意做為審理資料，本院審酌上開證據
    資料製作時之情況，尚無違法不當之瑕疵，亦認為以之作為
    證據應屬適當，依刑事訴訟法第159條之5規定，認前揭證據
    資料均有證據能力，合先敘明。
二、被告矢口否認上開犯行，辯稱：伊騎車行經上開路段時，感
    覺有被什麼東西撞到，伊有停下來看，但沒有看到什麼東西
    ，伊不知有與人發生車禍，更無肇事逃逸之意云云。惟查，
    上開犯罪事實，業據被害人即證人陳明正於警詢、偵查及本
    院審理時證述綦詳，且有道路交通事故調查報告表（一）、
    （二）、道路交通事故現場圖各乙份、監視器翻拍照片6張
    及現場照片29幀在卷可參。陳明正因本件事故受有左側股骨
    轉子間骨折之傷害，並有聖東聖母醫院驗傷診斷書1紙附卷
    可稽。被告雖以上詞置辯，然查：
（一）被告坦承伊行經上開路口時，確有遭某物撞擊，造成把手
      大力搖晃等語。且觀諸被告之車輛，於腳踏板右上方側邊
      有長達十幾公分之刮痕（警卷第16頁背面）、腳踏板上方
      內側處破損斷裂十餘公分（警卷第17頁），各有上開照片
      可查。又路上遺留粉紅色碎片1片，亦有宜蘭縣政府警察
      局疑似道路交通事故肇事逃逸追查表存卷可佐（警卷第9
      頁），復有被告自承為其所有之碎片1片之照片可憑（警
      卷第16頁），足證當時撞擊力道非輕。再者，被害人騎乘
      機車自被告對向車道迎面駛來，所發生撞擊之位置又在被
      告機車之腳踏板右側處，且造成被告車損甚至已達於現場
      留下碎片1片之程度，被告辯稱不知與人發生撞擊，殊難
      想像。況被告自承伊行駛於道路中間，核與監視器翻拍照
      片所攝畫面相符，有照片3紙在卷可參（警卷第13頁上、
      下、第14頁上），足證被告並無可能撞到路邊招牌。縱被
      告於發生撞擊時自認係撞及路邊招牌，於停車查看時見無
      招牌，即應查知實情，怎可能任令機車無故受損而離去。
      益見被告於事故發生後，並未停車查看而逕行駛離。被告
      上開辯解，為事後卸責之詞，不足採信。
（二）至被告辯稱本件被害人逆向行駛於慢車道上云云，惟按，
      刑法第185條之4駕駛動力交通工具肇事，致人死傷而逃逸
      罪，只須有駕駛動力交通工具肇事，致人死傷，未下車救
      護而逃逸之事實，罪即成立，不以肇事之發生須有過失責
      任為要件。從而，本件應審酌之事實，係被告是否有駕駛
      動力交通工具肇事，致人死傷，未下車救護而逃逸之事實
      ，被告與被害人有無過失，並非所問，從而被告辯稱被害
      人逆向行駛，與犯罪事實並無關連性。
（三）又被告請求勘驗現場查明被害人機車撞及騎樓柱子後倒地
      之位置是否為被告得以見及云云。然本院認依上開事實，
      已足以證明被告於遭受撞擊之當時，即已確知有肇事之事
      實，則無論被告肇事後車輛之位置是否得以見及被害人之
      車輛，並不影響本件犯罪事實之認定，是此部分調查證據
      之聲請應無必要。事證明確，被告犯行應堪認定。
三、核被告所為，係犯刑法第185條之4之肇事逃逸罪。爰審酌被
    告一時畏罪，肇事逃逸，其生活狀況、智識程度、犯罪對被
    害人所生之損害，及犯罪未見悔意之態度等一切情狀，量處
    如主文所示之刑，並諭知易科罰金之折算標準。
據上論斷，應依刑事訴訟法第299條第1項前段，刑法第185條之4
、第41條第1項前段判決如主文。
本案經檢察官劉惟宗到庭執行職務
中    華    民    國   100    年    7     月    5     日
                  刑事第三庭  審判長法  官  黃永勝
                                    法  官  陳映佐
                                    法  官  謝佩玲
以上正本證明與原本無異。
如不服本判決應於收受本判決後10日內向本院提出上訴書狀，並
應敘述具體理由。若未敘述理由者，應於上訴期間屆滿後20日內
向本院補提理由書狀（均須按他造當事人之人數附繕本）。
                                    書記官  李玉雲
中    華    民    國   100    年    7     月    5     日
附錄本案論罪科刑法條全文：
中華民國刑法第185條之4
駕駛動力交通工具肇事，致人死傷而逃逸者，處6月以上5年以下
有期徒刑。